【裁判字號】    95,易,121
【裁判日期】    950428
【裁判案由】    毒品危害防制條例
【裁判全文】
臺灣基隆地方法院刑事判決        95年度易字第121號
公  訴  人  臺灣基隆地方法院檢察署檢察官
被      告  甲○○
                    （另案於臺灣基隆監獄執行中）
上列被告因毒品危害防制條例案件，經檢察官提起公訴（95年度
毒偵字第543號），並經本院合議庭裁定由受命法官獨任進行簡
式審判程序，判決如下：
    主      文
甲○○施用第二級毒品，累犯，處有期徒刑肆月，如易科罰金以
參佰元折算壹日。
    事實及理由
一、本件犯罪事實應補充：「甲○○於民國95年1月18日上午某
    時，在基隆市○○路28巷5號2樓家中，以將第2級毒品安非
    他命置於鋁箔紙下方以打火機燒烤之方式，施用第2級毒品
    安非他命1次（起訴書誤載於95年1月21日凌晨2時10分許為
    警採尿前回溯96小時內某時，在不詳地點，施用第2級毒品
    安非他命，業據蒞庭檢察官當庭更正）」、證據應補充：「
    被告於本院準備程序及審判程序之自白」、應適用之法條應
    補充：「被告持有第2級毒品安非他命係供施用，其持有之
    低度行為為施用之高度行為所吸收，不另論罪」外，餘均引
    用如附件檢察官起訴書之記載。
二、據上論斷，應依刑事訴訟法第273條之1第1項、第284條之1
    、第299條第1項前段、第310條之2、第454條第2項，毒品危
    害防制條例第10條第2項、第23條第2項，刑法第11條前段、
    第47條、第41條第1項前段，判決如主文。
本案經檢察官乙○○到庭執行職務。
中    華    民    國    95    年    4    月    28    日
                  刑事第三庭法  官    何怡穎
以上正本證明與原本無異。
對於本件判決如有不服，應於收受送達後10日內，向本院提出上
訴書狀，上訴於臺灣高等法院，並按他造當事人之人數附具繕本
。
中    華    民    國    95    年    4    月    28    日
                            書記官    李繼業
附錄本案論罪科刑法條：
毒品危害防制條例第10條第2項
施用第二級毒品者，處 3 年以下有期徒刑。
附件：
臺灣基隆地方法院檢察署檢察官起訴書
                                     95年度毒偵字第543號
    被      告  甲○○  男  40歲（民國○○年○月○日生）
                        住基隆市○○區○○街28巷5號2樓
                         （另案在臺灣基隆分監執行中）
                        身分證統一編號：Ｚ000000000號
上列被告因違反毒品危害防制條例案件，已經偵查終結，認應提
起公訴，茲將犯罪事實及證據並所犯法條分敘如下：
         犯罪事實
一、甲○○前因施用第二級毒品安非他命案件，先後經二次觀察
     、勒戒，均認無繼續施用毒品之傾向，由本署檢察官分於民
     國87年12月7日、89年1月11日，以87年度偵字第5315號、88
     年度毒偵字第1347號不起訴處分確定。甲○○又因施用第二
     級毒品安非他命案件，經臺灣基隆地方法院於90年5 月25日
     ，以90年度基簡字第318號判處有期徒刑5月確定，並於91年
     12 月9日易科罰金執行完畢。再因施用第二級毒品安非他命
     案件，經貴院於93年2月20日，以92年度易字第210號判處有
     期徒刑6 月確定，於93年10月19日縮刑期滿執行完畢。嗣再
     因施用第二級毒品安非他命案件，經貴院於94年4 月28日，
     以94年度易字第94號判處有期徒刑7 月確定，再因施用第二
     級毒品安非他命案件，經貴院於94年8月8日，以94年度易字
     第291號判處有期徒刑7月確定，現於臺灣基隆分監執行中。
     詎其猶不知悔改，復基於施用第二級毒品安非他命之犯意，
     於95年1月21日2時10分許為警採尿前回溯96小時內某時，在
     不詳地點，施用第二級毒品安非他命。嗣於同日1 時30分許
     ，在基隆市○○區○○路36號前，為警另案緝獲，經其同意
     採驗尿液送驗，結果呈安非他命及甲基安非他命陽性反應而
     悉上情。
二、案經基隆市警察局第一分局報告偵辦。
         證據並所犯法條
一、訊據被告甲○○矢口否認涉有上揭施用毒品犯行，辯稱：伊
     只有於被查獲前1個月有施用過1次安非他命云云。惟查，被
     告為警查獲後所採集之尿液檢體，經送昭信科技顧問股份有
     限公司以氣相層析質譜儀法為確認檢驗之結果，呈安非他命
     及甲基安非他命陽性反應之事實，有上開公司濫用藥物尿液
     檢體檢驗報告附卷可稽，此外，復有不起訴處分書、起訴書
     、判決書及本署刑案資料查註紀錄表在卷足憑，被告犯嫌堪
     予認定。
二、核被告所為，係犯毒品危害防制條例第10條第2 項之施用第
     二級毒品罪嫌。又被告有犯罪事實欄所載之科刑執行情形，
     有本署刑案資料查註紀錄表在卷可稽，其於受有期徒刑之執
     行完畢後，5 年內再犯有期徒刑以上之本罪，為累犯，請依
     刑法第47條規定加重其刑。
三、依刑事訴訟法第251條第1項提起公訴。
     此  致
臺灣基隆地方法院
中    華    民    國    95    年    3     月    19    日
                              檢察官  丙  ○  ○
本件正本證明與原本無異
中    華    民    國    95    年    3     月    21    日
                              書記官  詹  琦  雄
附錄所犯法條：
毒品危害防制條例第10條第2 項
    施用第二級毒品者，處3 年以下有期徒刑。


司法院資訊處製作；財團法人民間司法改革基金會備份。
